【裁判字號】    92,苗簡,156
【裁判日期】    920509
【裁判案由】    給付票款
【裁判全文】
臺灣苗栗地方法院民事簡易判決  九十二年度苗簡字第一五六號
    原      告  全鋒實業股份有限公司
?
    法定代理人  丁○○
    訴訟代理人  甲○○
                乙○○      位.
    被      告  泉銳科技股份有限公司  設苗栗縣竹南鎮○○里○○街八十巷一號
    法定代理人  丙○○      住.
右當事人間給付票款事件，本院判決如左：
    主    文
被告應給付原告新台幣壹佰貳拾肆萬柒仟貳佰陸拾陸元，及自民國九十一年四月一日
起至清償日止，按年息百分之六計算之利息。
訴訟費用由被告負擔。
本判決得假執行。
    事實及理由
壹、原告之聲明：如主文第一項所示。
貳、事實摘要：
一、原告方面：
（一）原告執有被告所簽發，發票日為民國九十一年三月三十一日、票號ＰＢ000
      0000號、票面金額新臺幣（下同）一百二十四萬七千二百六十六元、付款
      人為泛亞商業限行新竹分行之支票一紙（以下簡稱系爭支票），詎於到期日時
      ，經原告為付款之提示時，竟遭退票未獲付款，迭經追索亦均無效，為此依票
      據法律關係，請求判令被告給付如主文第一項所示之票款及其法定遲延利息。
（二）對被告所為抗辯之陳述：本件原告係受被告委託開發模子，被告已經先付了五
      十幾萬的設計費及頭期款二十幾萬後，原告也有把模子設計出來，並試射好幾
      千支，經由被告的認定後，才開始做模具，因為被告的行銷不理想，所以才不
      想付清尾款。
二、被告方面：系爭支票確實是被告所開，但本件是被告委託原告開發模子，被告已
    經先付了五十幾萬設計費及頭期款二十幾萬，其餘尾款才開系爭支票，但因為模
    子沒有開發成功，所以被告認為不用給付票款的錢。
參、法院之判斷：
一、查原告主張執有被告所簽發之系爭支票，詎於到期日時，經原告為付款之提示時
    ，竟遭退票未獲付款之事實，業據提出與所述相符之原支票及退票理由單影本各
    一紙為證，核屬相符，被告對該支票確為其所簽發之事實既不爭執，自堪信原告
    前揭主張為真實。
二、按票據債務人不得以自己與發票人或執票人之前手間所存之抗辯事由對抗執票人
    ，票據法第十三條前段固定有明文，惟依上開條文意旨之反面解釋，票據債務人
    非不得以與其直接前手之原因關係對抗其前手（最高法院二七滬上字第九七號判
    例意旨參照）。本件被告簽發系爭支票予原告，二者間為直接前後手之關係，揆
    諸上開說明，被告自得以其與原告間之原因關係資以對抗。經查，被告所辯原告
    與原告間之開發模子契約，因原告模子沒有開發成功，所以被告無給付義務等情
    ，為原告所否認，而被告就原告確有違反契約之事實，並未舉證證明，參以原告
    所提原告公司之報價單三份所示，其上之客戶簽章處，均有「陳志清」之簽名，
    被告亦坦承陳志清能代表被告公司，如被告不同意原告所開發之模子，焉何簽具
    報價單同意原告之報價呢？再依原告所提，被告不爭執其真正之泉銳科技股份有
    限公司訂貨單一紙，如被告不同意原告所開發之模子，應無填寫訂貨單之可能，
    是被告前開所辯，應無足取。
三、末按在票據上簽名者，應依票上所載文義負責，發票人應照支票文義擔保支票之
    支付；又執票人向支票債務人行使追索權時，得請求自為付款提示日起之利息，
    如無約定利率者，依年利率六釐計算，票據法第五條第一項、第一百二十六條、
    第一百三十三條分別定有明文。本件被告簽發系爭支票給付開發模子尾款，既如
    前述，則其在系爭支票發票人上簽名，即應依票上所載文義負責，並應照支票文
    義擔保支票之支付。從而，原告據以提起本訴，依據票據債權之法律關係，訴請
    被告清償如主文第一項之金額及法定利息，依法即無不合，應予准許。
四、本件係命清償票據上債務之判決，依民事訴訟法第三百八十九條第一項第四款之
    規定，自應依職權宣告假執行。
據上論結，本件原告之訴為有理由，依民事訴訟法第四百三十六條第二項、第七十八
條、第三百八十九條第一項第四款，判決如主文。
中      華      民      國    九十二    年      五      月      九      日
                                    臺灣苗栗地方法院苗栗簡易庭
~B法      官  黃建都
右為正本係照原本作成。
如對本判決上訴，須於判決送達後廿日內向本院提出上訴（須按他造當事人之人數附
繕本）。
~B書  記  官  鄭永媚
中      華      民      國    九十二    年      五      月      九      日


司法院資訊處製作；財團法人民間司法改革基金會備份。
